臺灣高等法院刑事判決
110年度上訴字第1489號
上  訴  人  
即  被  告  徐世倫



選任辯護人  吳佶諭律師
上列上訴人因詐欺等案件，不服臺灣新北地方法院109年度訴字
第705號，中華民國109年12月31日第一審判決（起訴案號：臺灣
新北地方檢察署108年度偵字第28234號、109年度偵字第5675號
），提起上訴，本院判決如下：
    主  文
原判決撤銷。
甲○○犯竊盜罪，處拘役貳拾捌日，如易科罰金，以新臺幣壹仟元
折算壹日。又犯以網際網路對公眾散布而犯詐欺取財罪，共伍罪
，各處如附表一所示之刑。
未扣案如附表二所示偽造之私文書及準私文書均沒收。
    事  實
一、甲○○意圖為自己不法之所有，基於竊盜之犯意，於民國108
    年8月2日16時57分許，在新北市○○區○○○路00號萊爾富三重
    德福店，徒手竊取由店長吳○源（原名吳○源）管領之萊爾富
    三重德福店店章1枚，得手後離去。
二、甲○○明知並無販賣如附表一編號1至5詐騙方式欄所示商品之
    真意，竟意圖為自己不法之所有，基於以網際網路對公眾散
    布而詐欺取財及行使偽造準私文書之犯意，於不詳時間，連
    結網際網路，在公眾得以獲知資訊之臉書社團，刊登如附表
    一編號1至5詐騙方式欄所示之販賣商品訊息，分別致如附表
    一編號1至5所示之被害人陷於錯誤，依指示於附表一所示匯
    款時間，將如附表一編號1至5所示之匯款金額匯至如附表一
    編號1至5所示之帳戶，旋遭甲○○於如附表一編號1至5所示時
    地，提領如附表一編號1至5所示款項得手，復為取信於如附
    表一編號1、3、5之被害人游○銘、李○原、洪○耀，蓋用上開
    竊得之萊爾富三重德福店店章而分別偽造如附表二編號1至3
    所示之宅配通出貨單，分別用以表示萊爾富三重德福店已經
    接受商品托運予如附表一編號1、3、5所示被害人游○銘、李
    ○原、洪○耀之意，並將上開偽造完成之宅配通出貨單拍照為
    如附表二編號1至3所示偽造之宅配通出貨單照片（電磁紀錄
    準私文書）後，再分別傳送予如附表一編號1、3、5所示之
    被害人游○銘、李○原、洪○耀，以此方式分別行使如附表二
    編號1至3所示偽造之宅配通出貨單照片（電磁紀錄準私文書
    ），足生損害於游○銘、李○原、洪○耀及萊爾富三重德福店
    。
三、案經游○銘、李○原、黃○博、吳○源訴由新北市政府警察局三
    重分局、洪○耀訴由新北市政府警察局板橋分局報告臺灣新
    北地方檢察署檢察官偵查起訴。　　　　
    理  由
一、證據能力
    按被告以外之人於偵查中向檢察官所為之陳述，除顯有不可
    信之情況者外，得為證據，刑事訴訟法第159條之1第2項定
    有明文。又按被告以外之人於審判外之陳述，雖不符前4條
    （刑事訴訟法第159條之1至第159條之4）之規定，而經當事
    人於審判程序同意作為證據，法院審酌該言詞陳述或書面陳
    述作成時之情況，認為適當者，亦得為證據；當事人、代理
    人或辯護人於法院調查證據時，知有第159條第1項不得為證
    據之情形，而未於言詞辯論終結前聲明異議者，視為有前項
    之同意，刑事訴訟法第159條之5第1項、第2項亦分別定有明
    文。本判決下列所引被告以外之人於審判外之供述，檢察官
    、上訴人即被告甲○○及其辯護人於本院準備程序均表示同意
    有證據能力（見本院卷第135至136頁），迄本案辯論終結前
    亦未聲明異議，經本院審酌該供述證據之作成情況，並無違
    法不當及證明力明顯過低之瑕疵，認以之作為證據應屬適當
    ，復經本院依法踐行調查證據程序，爰依刑事訴訟法第159
    條之5規定，認前揭證據有證據能力。又下列所引用之非供
    述證據，核均無證據證明係公務員違背法定程序所取得，或
    有其他不得作為證據之情形，審酌前揭非供述證據並無信用
    性過低之疑慮，且與被告犯行之認定具關聯性，依刑事訴訟
    法第158條之4規定反面解釋，應認均有證據能力。　　
二、認定事實所憑之證據及理由
    上開事實，業據被告於本院坦承不諱（見本院卷第134至135
    頁、第229頁)，核與證人即被害人許○庭、證人即告訴人黃○
    博、洪○耀於警詢、證人即告訴人李○原於警詢及偵訊、證人
    即告訴人吳○源、游○銘、證人曹○倫於警詢、偵查及原審審
    理（許○庭部分見偵28234卷第517至519頁；黃○博部分見偵2
    8234卷第71至73頁；洪○耀部分見偵5675卷第21至23頁；李○
    原部分見偵28234卷第53至55、437至438頁；吳○源部分見偵
    28234卷第43至9、51至52、第445至447、476至477頁、原審
    卷第200至210頁；游○銘部分見偵28234卷第37至38、474頁
    、原審卷第188至193頁；曹○倫部分見偵5675卷第14至15頁
    、第123至125頁；原審卷第215至219 頁）之證述相符，並
    有告訴人李○原所提之臉書Messenger對話紀錄畫面翻拍照片
    17張、出貨單照片（見偵28234卷第56至64、443頁）、告訴
    人黃○博所提之郵政自動櫃員機交易明細表、全家便利商店
    代收款繳款證明、包裹照片、手機簡訊對話紀錄畫面翻拍照
    片（見偵28234卷第79至80、249至251 、283至287、313至3
    17頁）、告訴人游○銘所提之出貨單照片1張、對話紀錄畫面
    翻拍照片、轉帳紀錄（見偵28234卷第183、239至249、289
    至299、301至311頁）、被害人許○庭所提中國信託自動櫃員
    機交易明細表（見偵28234卷第527頁）、告訴人洪○耀所提
    之「Lawrance Hsu」臉書Messenger對話紀錄畫面截圖6張、
    出貨單照片、華南銀行帳戶存摺封面及內頁影本、手機上聯
    絡人臉書賣家「張智鈞」畫面照片、0000000000來電紀錄畫
    面截圖6張（見偵5675卷第39至49、51至52、55至57、59至7
    3、151頁）、Lu Kelly Allan臉書Messenger對話紀錄翻拍
    照片（見偵28234卷第110至113頁）、「Lawrance甲○○」臉
    書Messenger對話紀錄翻拍照片（見偵28234卷第113至118頁
    ）、萊爾富超商、大樓、路口、派出所、統一超商監視錄影
    翻拍照片、108年8月4日、8月6日、8月7日提款機監視器畫
    面翻拍照片、收發包裹簿照片、被告本人照片等（見偵2823
    4卷第175至237、239至265頁）、新光銀行0000000000000號
    帳戶交易明細（見偵28234卷第17、343頁）、臺灣新光商業
    銀行股份有限公司集中作業部109年4月22日新光銀集作字第
    1096002524號函暨所附開戶資料（見偵28234卷第427至430
    頁）、108年8月4日及108年8月6日ATM監視錄影畫面光碟及
    畫面翻拍照片（見偵28234卷第489至491頁）、玉山銀行個
    金集中部108年10月21日玉山個（集中）字第1080120370號
    函暨所附基本資料、帳號0000000000000號帳戶交易明細（
    見偵5675卷第33至38頁）、曹○倫之玉山銀行0000000000000
     號帳戶存摺封面內頁及金融卡正反面影本（見偵5675卷第7
    5至83頁）、門號0000000000行動電話之通聯調閱查詢單（
    見偵5675卷第27至31頁）、門號0000000000行動電話之中華
    電信資料查詢、通聯調閱查詢單（偵28234卷第377至388頁
    、偵5675卷第61至62頁）等附卷可憑，足認被告上開自白，
    與事實相符，足以採信。本案事證明確，被告犯行均堪以認
    定，應予依法論科。
三、法律適用  
㈠按刑法第339條之4加重詐欺罪，關於第1項第3款「以廣播電視
  、電子通訊、網際網路或其他媒體等傳播工具，對公眾散布而
  犯之。」之加重事由，其立法理由已敘明：「考量現今以電信
  、網路等傳播方式，同時或長期對社會不特定多數之公眾發送
  訊息施以詐術，往往造成廣大民眾受騙，此一不特定、多數性
  詐欺行為類型，其侵害社會程度及影響層面均較普通詐欺行為
  嚴重，有加重處罰之必要，爰定為第3款之加重處罰事由。」
  申言之，係因以廣播電視、電子通訊、網際網路或其他媒體等
  傳播工具，對公眾散布而犯之，將導致不特定人或多數人於閱
  聽見聞後，有受詐騙之虞，可能造成之侵害社會程度及影響層
  面均較鉅，爰增訂上開加重處罰之詐欺類型犯罪。故倘行為人
  有以上開傳播工具，對於不特定人或多數人散布不實訊息，以
  招徠民眾，進而遂行詐欺行為，即已具備該款加重詐欺罪之構
  成要件。行為人雖利用廣播電視、電子通訊、網際網路或其他
  媒體等傳播工具犯罪，倘未向公眾散布詐欺訊息，而係針對特
  定個人發送詐欺訊息，僅屬普通詐欺罪範疇。行為人若係基於
  詐欺不特定民眾之犯意，利用網際網路等傳播工具，刊登虛偽
  不實之廣告，以招徠民眾，遂行詐騙。縱行為人尚須對受廣告
  引誘而來之被害人，續行施用詐術，始能使之交付財物，仍係
  直接以網際網路等傳播工具向公眾散布詐欺訊息，無礙成立加
  重詐欺罪。被告連結網際網路在如附表一編號1至5所示公眾得
  以獲知資訊之臉書社團刊登各該訊息，係對多數人散布訊息，
  而非直接選擇特定被害人發送詐欺資訊，揆諸上開說明，自應
  論以網際網路對公眾散布而犯詐欺取財罪。
㈡按在紙上或物品上之文字、符號、圖畫、照像，依習慣或特約
  ，足以為表示其用意之證明者，關於本章及本章以外各罪，以
  文書論。又錄音、錄影或電磁紀錄，藉機器或電腦之處理所顯
  示之聲音、影像或符號，足以為表示其用意之證明者，亦同，
  刑法第220條第1項、第2項定有明文。又稱電磁紀錄者，謂以
  電子、磁性、光學或其他相類之方式所製成，而供電腦處理之
  紀錄，刑法第10條第6項亦定有明文。被告偽造出貨單後拍照
  完成製作如附表二各該出貨單照片電磁紀錄並傳送出貨單照片
  電磁紀錄而行使，足以表彰萊爾富三重德福店接受商品托運予
  如附表一編號1、3、5所示被害人游○銘、李○原、洪○耀之意，
  均核屬偽造之準私文書。
㈢核被告就事實欄一所為，係犯刑法第320條第1項竊盜罪，就附
  表一編號1、3、5所為，均係犯刑法第339條之4第1項第3款以
  網際網路對公眾散布而犯詐欺取財罪及同法第216條、第210條
  、第220條第2項行使偽造準私文書罪，就附表一編號2、4所為
  ，均係犯刑法第339條之4第1項第3款以網際網路對公眾散布而
  犯詐欺取財罪。起訴書就被告如附表一編號1、3、5所示之行
  使偽造出貨單照片電磁紀錄部分，漏引刑法第220條第2項，應
  予補充。被告未經萊爾富三重德福店同意，擅自蓋用如事實欄
  一所示竊得之萊爾富三重德福店店章，偽造如附表二編號1至3
  所示之宅配通出貨單私文書後，拍照而完成偽造照片（電磁紀
  錄準私文書），進而分別傳送予如附表一編號1、3、5所示之
  被害人游○銘、李○原、洪○耀，以行使如附表二編號1至3所示
  偽造之宅配通出貨單照片（電磁紀錄準私文書），其在出貨單
  上盜蓋店章之行為，均係偽造私文書、準私文書之階段行為，
  而偽造出貨單照片準私文書之低度行為，復為行使偽造準私文
  書之高度行為所吸收，均不另論罪。
㈣被告為向附表一編號1、3、5所示告訴人詐取款項，而行使偽造
  之出貨單準私文書，係基於不法取得告訴人財物之單一犯罪決
  意下所為，以遂行不法取得附表一編號1、3、5所示告訴人財
  物之目的，所犯行使偽造準私文書、以網際網路對公眾散布而
  犯詐欺取財罪犯行，具有局部之同一性，應評價為法律概念之
  一行為。是被告就附表一編號1、3、5部分，均係以一行為觸
  犯行使偽造準私文書罪及以網際網路對公眾散布而犯詐欺取財
  罪，屬想像競合犯，均應依刑法第55條規定，各從一重之以網
  際網路對公眾散布而犯詐欺取財罪處斷。
㈤被告上開所犯竊盜1罪、如附表一編號1至5所示以網際網路對公
  眾散布而犯詐欺取財罪5罪，犯意個別，行為互殊，應予分論
  併罰。
㈥無刑法第59條減刑規定之適用
  被告及其辯護人固主張：本案之犯罪所得不高，被告於原審已
  與吳○源、李○原、洪○耀達成調解，於本院與告訴人黃○博達成
  調解，另因被害人許○庭表示如果有要賠償就捐款給公益團體
  ，而告訴人游○銘已另案獲得賠償，被告因此分別捐款1,000元
  及7,000元予家扶基金會，本案涉及之犯罪所得被告均已賠償
  或捐款給公益團體，請考量被告離婚之後罹患憂鬱症的狀況，
  無助之下不敢求助他人，才犯下這些小額的財產犯罪，事後被
  告也努力賠償被害人損失，與一般集團性犯罪相較，縱使被告
  的行為確實不對，然其手段比較低端且輕微，請考量被告客觀
  犯行與主觀上受憂鬱症困擾之狀況加以考量，被告最需要的應
  該是好好治療及正常工作，被告已找到穩定工作，行為已經回
  歸正常，請依刑法第59條酌減其刑等語。按刑法第59條於94年
  2月2日修正公布，95年7月1日施行，將原條文：「犯罪之情狀
  可憫恕者，得酌量減輕其刑」，修正為：「犯罪之情狀顯可憫
  恕，認科以最低度刑仍嫌過重，得酌量減輕其刑」。立法說明
  指出：該條所謂「犯罪之情狀可憫恕」，本係指審酌刑法第57
  條各款所列事項以及其他一切與犯罪有關之情狀之結果，認其
  犯罪足堪憫恕者而言。依實務上見解，必在客觀上顯然足以引
  起一般同情，認為縱予宣告法定最低度刑猶嫌過重者，始有其
  適用。為防止酌減其刑之濫用，自應嚴定其適用之要件，以免
  法定刑形同虛設，破壞罪刑法定原則，乃增列文字，將此適用
  條件予以明文化，有該條之立法說明可參。而刑法第59條規定
  犯罪之情狀顯可憫恕者，得酌量減輕其刑，其所謂「犯罪之情
  狀」，依上開立法之說明，自應與同法第57條規定科刑時應審
  酌之一切情狀予以全盤考量，審酌其犯罪有無特殊之原因與環
  境，在客觀上足以引起一般同情，以及宣告法定低度刑，是否
  猶嫌過重等情形以為判斷。尤以此項酌減之規定，係推翻立法
  者之立法形成，就法定最低度刑再予減輕，為司法之權，適用
  上自應謹慎，未可為常態，其所具特殊事由，應使一般人一望
  即知有顯可憫恕之處，非可恣意為之。衡以近年來詐欺案件頻
  傳，結合網路、電信、通訊科技，每每造成廣大民眾受騙，此
  與傳統犯罪型態有別，若僅論以一般詐欺罪責，實無法充分評
  價行為人之惡性，從而立法者乃因此增訂加重詐欺罪之規定，
  以求對此種特殊詐欺型態行為之惡性及對於社會影響、刑法各
  罪之衡平，而此等犯行刻經檢警嚴厲查緝，亦經政府極力宣導
  及媒體廣為宣導，被告自無不知之理，其猶在網路上以張貼販
  賣商品訊息對告訴人、被害人等人行騙，雖詐取金額並非極鉅
  ，然除告訴人、被害人蒙受金錢損失外，亦危害網路交易安全
  ，被告縱有憂鬱症且有上述與告訴人吳○源、李○原、洪○耀、
  黃○博達成調解或捐款之情，然考量被告正值青壯，非屬毫無
  工作能力之人，尤應依循正軌獲取所得，卻不遵法紀，頻頻在
  網路上行詐，復有偽造出貨單傳予告訴人之行為，可能造成之
  侵害社會程度及影響層面均較鉅，對其行為之違法性及對公眾
  之潛在危害自屬知之甚詳，審酌被告之年齡、身心狀況、家庭
  狀況及本案各該犯行之手段、情節等，綜觀其情節，誠難認屬
  輕微，相較於社會上絕大多數安分守己正當工作者，其犯罪情
  狀在客觀上尚不足以引起一般人同情；又被告所犯竊盜罪，法
  定刑為5年以下有期徒刑、拘役或50萬元以下罰金，所犯加重
  詐欺取財罪，法定刑為1年以上7年以下有期徒刑，得併科1百
  萬元以下罰金，與被告之犯罪情狀相較，無過於嚴苛之處，實
  難認有科以最低度刑仍嫌過重，顯可憫恕之情，其刑度與被告
  本案各該犯行相較，並無情輕法重之情狀，並無適用刑法第59
  條規定酌減其刑之餘地。是被告及其辯護人執前詞主張適用刑
  法第59條規定，難認可採。　　　　
四、撤銷改判之理由
㈠原審審理後，認被告犯行均事證明確，而予依法論科，固非無
  見。惟查：被告於原審固否認犯罪，惟其後上訴於本院準備程
  序、審理時均坦承犯罪，又與如附表一編號4之告訴人黃○博達
  成調解，有本院110年度刑上移調字第87號調解筆錄（見本院
  卷第173至174頁)附卷可稽，原審未及審酌被告坦承犯罪及與
  如附表一編號4之告訴人黃○博成立調解之情，是被告犯後態度
  與原審判決時難謂相同，屬刑法第57條法定應予審酌之事項。
  原審就此與被告犯罪後態度之科刑輕重有關之事項未及審酌，
  與本院審酌科刑之情狀有所不同，刑度難謂允當，即難謂洽。
  被告提起上訴請求再予從輕量刑，為有理由，自應由本院將原
  判決予以撤銷改判。　
㈡爰以行為人之責任為基礎，審酌被告正值青壯，不思循正當途
  徑獲取財物，為如事實欄一所示竊盜及附表一以網際網路對公
  眾散布而詐欺取財犯行，所為非僅侵害告訴人、被害人財產法
  益，且對網路交易安全、社會治安造成相當影響，所為應予非
  難，兼衡其犯罪動機、目的、手段，對於告訴人、被害人所造
  成之損害，犯後於偵查、原審否認犯行，於本院坦承犯行，已
  與告訴人吳○源、李○原、洪○耀、黃○博達成調解，就被害人許
  ○庭及告訴人游○銘受害部分已捐出其犯罪所得，參以被告自陳
  之智識程度、職業、身心狀況、家庭生活狀況等一切情狀，就
  被告犯行，各量處如主文第2項所示之刑，並就竊盜罪部分諭
  知如易科罰金之折算標準。　
㈢沒收
⒈按犯罪所得，屬於犯罪行為人者，沒收之；於全部或一部不能
  沒收或不宜執行沒收時，追徵其價額；第一項及第二項之犯罪
  所得，包括違法行為所得、其變得之物或財產上利益及其孳息
  ；如已實際合法發還被害人者，不予宣告沒收或追徵，刑法第
  38條之1第1項前段、第3項、第4項及第5項定有明文。又宣告
  前二條之沒收或追徵，有過苛之虞、欠缺刑法上之重要性、犯
  罪所得價值低微，或為維持受宣告人生活條件之必要者，得不
  宣告或酌減之，同法第38條之2第2項亦定有明文。
⑴就事實一部分，未扣案之萊爾富三重德福店店章1枚，固為被告
  所竊得之物，屬其犯罪所得，然被告業與告訴人吳○源和解並
  賠償300元，有原審調解筆錄附卷可稽（見原審卷一卷第169至
  170頁），則若再予宣告沒收或追徵其價額，將有過苛之虞，
  爰依刑法第38條之2第2項規定，不予宣告沒收及追徵之。
⑵就如附表一編號1、2部分，被告已將其犯罪所得捐予臺灣兒童
  暨家庭扶助基金會，有捐款單據2份附卷可稽（見本院卷第243
  、245頁），已達沒收制度剝奪被告犯罪所得之立法目的，本
  院審酌上情，認若再就被告如附表一編號1、2部分之犯罪所得
  予以宣告沒收或追徵，將使被告蒙受財產遭雙重剝奪之可能，
  而有過苛，爰依刑法第38條之2第2項之規定，此部分亦不予宣
  告沒收或追徵。
⑶就如附表一編號3至5部分，被告已與如附表一編號3至5所示告
  訴人李○原、洪○耀、黃○博達成調解並依約賠償損害，有原審
  及本院調解筆錄、華南商業銀行活期性存款存款憑條附卷可稽
  （見原審卷一第169至170頁、本院卷第173至174頁、第247頁)
  ，是此部分犯罪所得均形同已實際合法發還予告訴人李○原、
  洪○耀、黃○博，爰依刑法第38條之1第5項規定，不予宣告沒收
  或追徵。　
⒉按刑法第38條第2項規定：「供犯罪所用之物、犯罪預備之物或
  犯罪所生之物，屬於犯罪行為人者，得沒收之，但有特別規定
  者，依其規定」。被告為取信告訴人游○銘、李○原、洪○耀所
  偽造如附表二編號1至3所示出貨單私文書及出貨單照片電子紀
  錄準私文書，均屬其為供犯罪所用及犯罪所生之物，該等出貨
  單私文書及原始拍攝之電磁紀錄檔案，均為被告所有，雖未扣
  案，然無證據證明業已滅失，爰依刑法第38條第2項規定均宣
  告沒收，又沒收上開偽造私文書及準私文書之目的在於禁止偽
  造（準）私文書在外流通，危害交易與社會交往安全，因此沒
  收重點在於偽造之文書本身，並非本身之替代財產價值，且附
  表二編號1至3所示私文書及準私文書，在本案不具財產價值，
  爰不予諭知追徵。至被告雖於偽造之出貨單上分別盜蓋萊爾富
  三重德福店店章，惟上開印章既屬真正，所蓋用之印文即非屬
  偽造，無庸依刑法第219條規定予以沒收。
⒊扣案中國信託提款卡1張、手機1支與現金3,900元部分，無證據
  證明與本案有關，該手機經數位勘驗後，未發現任何傳送給附
  表一所示之人之訊息，無法確認被告係使用扣案手機進行犯罪
  （臉書訊息之傳送工具並不侷限於手機），爰均不予宣告沒收
  。
據上論斷，應依刑事訴訟法第369條第1項、第364條、第299條第
1項前段，刑法第320條第1項、第210條、第216條、第220條第2
項、第339條之4第1項第3款、第55條、第51條第5款、第38條第2
項、第38條之1第5項、第38條之2第2項，刑法施行法第1條之1第
1項，判決如主文。
本案經檢察官游淑惟提起公訴，檢察官林宏松到庭執行職務。
中　　華　　民　　國　　110 　年　　12　　月　　30　　日
                  刑事第十八庭  審判長法  官  何俏美
                                      法  官  陳海寧
                                      法  官  葉乃瑋
以上正本證明與原本無異。
竊盜罪部分不得上訴。
其餘部分如不服本判決，應於收受送達後20日內向本院提出上訴
書狀，其未敘述上訴之理由者並得於提起上訴後20日內向本院補
提理由書（均須按他造當事人之人數附繕本）「切勿逕送上級法
院」。
                                      書記官  程欣怡
中　　華　　民　　國　　110 　年　　12　　月　　30　　日
附錄：本案論罪科刑法條全文
中華民國刑法第320條
意圖為自己或第三人不法之所有，而竊取他人之動產者，為竊盜
罪，處五年以下有期徒刑、拘役或五十萬元以下罰金。
意圖為自己或第三人不法之利益，而竊佔他人之不動產者，依前
項之規定處斷。
前二項之未遂犯罰之。　　　
中華民國刑法第339條之4
犯第三百三十九條詐欺罪而有下列情形之一者，處一年以上七年
以下有期徒刑，得併科一百萬元以下罰金：
一、冒用政府機關或公務員名義犯之。
二、三人以上共同犯之。
三、以廣播電視、電子通訊、網際網路或其他媒體等傳播工具，
    對公眾散布而犯之。
前項之未遂犯罰之。　　　
中華民國刑法第216條
行使第二百一十條至第二百一十五條之文書者，依偽造、變造文
書或登載不實事項或使登載不實事項之規定處斷。　　　
中華民國刑法第210條
偽造、變造私文書，足以生損害於公眾或他人者，處五年以下有
期徒刑。　　　
附表一
編號 被害人 詐騙方式 匯款時間 匯款金額（新臺幣) 匯入之帳戶 提款時地 提款金額（新臺幣) (超過被害人所匯入部分，則以其受騙匯入之金額為準)  主文 1 游○銘 (提告) 以臉書暱稱「ALLAN LU 」在臉書Taiwan No 1 Nintendo Switch社團佯登販售SWITCH遊戲片之不實訊息，致游○銘上網瀏覽後陷於錯誤，與之聯繫購買並依指示匯款，事後傳送如附表二編號1所示偽造出貨單照片，惟依單號向貨運查詢皆無此單號，亦皆未收到商品並遭賣家封鎖，始悉受騙。 108年8月4日17時50分  7,000元 鄭筱穎(所涉幫助詐欺犯行業經判決)名下之臺灣新光商業銀行股份有限公司(下稱新光商銀)帳號0000000000000號帳戶 108年8月4日18時5分 新北市○○區○○路0段000號 提領7,100元 甲○○犯以網際網路對公眾散布而犯詐欺取財罪，處有期徒刑壹年。 2 許○庭 以臉書暱稱「LU ALLAN」在臉書SWITCH二手社團佯登販售SWITCH遊戲片之不實訊息，致許○庭上網瀏覽後陷於錯誤，與之聯繫購買並依指示匯款，事後皆未收到商品並遭賣家封鎖，始悉受騙。 108年8月4日19時01分 800元 同上開新光商銀帳戶 108年8月4日20時53分 提領2,500元 甲○○犯以網際網路對公眾散布而犯詐欺取財罪，處有期徒刑壹年。 3 李○原 (提告) 在臉書上佯登販售二手SWITCH遊戲片之不實訊息，致李○原上網瀏覽後陷於錯誤，與之聯繫購買並依指示匯款，事後傳送如附表二編號2所示偽造出貨單照片，惟依單號向貨運查詢皆無此單號，後皆未收到商品並遭賣家封鎖，始悉受騙。 108年8月6日11時28分  7,000元 同上開新光商銀帳戶 108年8月6日14時26分 新北市○○區○○路0段000號 提領9,500元 甲○○犯以網際網路對公眾散布而犯詐欺取財罪，處有期徒刑壹年。 4 黃○博 (提告) 在臉書上以暱稱「趙泓辰」佯登販售後背包，致黃○博上網瀏覽後陷於錯誤，與之聯繫購買並依指示匯款，事後皆未收到商品並遭賣家封鎖，始悉受騙。 108年8月6日19時53分  6,060元 同上開新光商銀帳戶 108年8月6日22時19分 新北市○○區○○路0段000號 提領8,100元 甲○○犯以網際網路對公眾散布而犯詐欺取財罪，處有期徒刑壹年。 5 洪○耀(提告) 在臉書上以帳號「Lawrance Hsu」佯登欲販售Switch共14片之不實交易訊息，致洪○耀上網瀏覽後陷於錯誤，與之聯繫購買並依指示匯款，事後傳送如附表二編號3所示偽造之出貨單照片，惟依單號向貨運查詢皆無此單號，亦皆未收到商品，始悉受騙。 108年8月20日21時30分許 13,000元 曹○倫名下之玉山商業銀行股份有限公司帳號0000000000000號帳戶 108年8月20日21時42分許 提款13,000元 甲○○犯以網際網路對公眾散布而犯詐欺取財罪，處有期徒刑壹年。 
附表二：
編號 偽造之私文書及準私文書 偽造之出貨單所載貨物追蹤查詢號碼、寄件日及蓋用印文 出處 行使對象  1 宅配通出貨單 宅配通出貨單照片（電子紀錄準私文書） 貨物追蹤查詢號碼000-00-000-0000號 寄件日108年8月5日 108年度偵字第28234號卷第183頁 附表一編號1被害人游○銘  2 宅配通出貨單 宅配通出貨單照片（電子紀錄準私文書） 貨物追蹤查詢號碼000-00-000-0000號 寄件日108年8月7日 萊爾富三重德福店店章印文1枚 108年度偵字第28234號卷第443頁 附表一編號3被害人李○原  3 宅配通出貨單 宅配通出貨單照片（電子紀錄準私文書） 貨物追蹤查詢號碼000-00-000-0000號 寄件日108年8月22日 萊爾富三重德福店店章印文1枚 109年度偵字第5675號卷第51頁 附表一編號5被害人洪○耀